臺灣臺中地方法院刑事判決　　　　　　100年度交易字第769號
公　訴　人　臺灣臺中地方法院檢察署檢察官
被　　　告　張重祐
上列被告因業務過失傷害案件，經檢察官提起公訴（100 年度調
偵字第193 號），被告於本院準備程序中就被訴之事實為有罪之
陳述，經本院合議庭裁定由受命法官獨任進行簡式審判程序審理
，判決如下：
    主          文
張重祐從事業務之人，因業務上之過失傷害人，處有期徒刑貳月
，如易科罰金，以新臺幣壹仟元折算壹日。
    犯罪事實及理由
壹、程序方面
    按刑事訴訟法第273條之1 第1項規定：除被告所犯為死刑、
    無期徒刑、最輕本刑為3 年以上有期徒刑之罪或高等法院管
    轄第一審案件者外，於審判期日前之程序進行中，被告先就
    被訴事實為有罪之陳述時，審判長得告知被告簡式審判程序
    之旨，並聽取當事人、代理人、辯護人及輔佐人之意見後，
    裁定進行簡式審判程序。查本件被告張重祐被訴業務過失傷
    害案件，非前開不得進行簡式審判程序之案件，經被告於本
    院準備程序時就被訴之事實為有罪之陳述，且經本院告知被
    告簡式審判程序之旨，聽取被告及檢察官之意見後，爰依刑
    事訴訟法第273條之1 第1項規定裁定改依簡式審判程序審判
    之，先予敘明。
貳、實體方面
一、犯罪事實：
  (一)張重祐為職業聯結車司機，日常以駕駛車輛為業，為從事駕
    駛業務之人。其於民國99年10月6日下午3點15分許，駕駛車
    牌號碼568-TM 號曳引車（後拖53-EE半拖車），沿臺中市烏
    日區（即改制前臺中縣烏日鄉，下同）環中路8 段由北往南
    方向行駛，行經環中路8 段與福泰街交岔路口時，明知汽機
    車駕駛人本應注意車前狀況，並隨時採取必要之安全措施及
    車輛行駛應保持適當安全距離，而依當時天候晴、日間自然
    光線、柏油路面乾燥、無缺陷、無障礙物、視距良好之情形
    下，並無不能注意之情事，竟疏未注意及此，為閃避前方車
    輛，突然變換車道而不及煞車，推撞同向在內側車道正停等
    紅燈待轉，由黃信富所駕駛之車牌號碼3819-ZG 號自小客車
    ，該自小客車再往前推撞由莊澤南所駕駛之車牌號碼0901-L
    P號自小客車，並造成車牌號碼3819-ZG號自小客車上乘客黃
    文生受有右胸挫傷、頸扭傷、頭椎退化等傷害，及黃信榮受
    有頭部外傷、頸扭傷、胸挫傷、左手肘挫傷扭傷等傷害（另
    造成車牌號碼0901-LP 號自小客車上乘客潘大服、黃紫薇受
    傷部分，因該2 人已與張重祐達成和解，此部分過失傷害未
    據告訴）。張重祐於肇事後，於尚未經有偵查犯罪職權之公
    務員發覺其犯罪前留在現場，並向前往處理之員警表明其為
    肇事人，自首而接受裁判。
  (二)案經黃文生、黃信榮訴由臺中市政府警察局（即改制前臺中
    縣警察局，下同）烏日分局報告臺灣臺中地方法院檢察署檢
    察官偵查後起訴。
二、上揭犯罪事實，業據被告張重祐於本院準備程序及審理時均
    坦承不諱，復經證人即告訴人黃文生、黃信榮於警詢、偵查
    中指述明確，並有警員職務報告、臺中市政府警察局烏日分
    局道路交通現場圖、道路交通事故調查表(一)各1 份、道路交
    通事故調查表(二)2份、道路交通事故初步分析研判表3份、現
    場照片6 張，及告訴人黃文生、黃信榮所提出中山醫學大學
    附設醫院診斷證明書各1 份附卷可稽。是被告前述任意性自
    白與事實相符，足證被告確有上揭犯行。本件事證明確，被
    告犯行堪予認定，應予依法論科。
三、按刑法上所謂業務，係指個人基於其社會地位繼續反覆所執
    行之事務，其主要部分之業務固不待論，即為完成主要業務
    所附隨之準備工作與輔助事務，亦應包括在內，此有最高法
    院71年台上字第1550號判例意旨可供參照。本件被告張重祐
    於本案車禍事故發生時，駕駛車牌號碼568-TM號曳引車（後
    拖53-EE 半拖車），以駕駛聯結車為業，已經被告供述在案
    並經告訴人等指證甚明，揆諸上揭最高法院判例意旨，被告
    駕駛上開曳引車而在道路上行駛，反覆執行此等事務，自屬
    以駕駛為業務之人，是核被告所為，應係犯刑法第284條第2
    項前段之業務過失傷害罪。被告以一過失行為致告訴人黃文
    生、黃信榮分別受有前揭，為想像競合犯，應依刑法第55條
    規定從一重之業務過失傷害罪論處。又被告於本次車禍發生
    後留在現場，並立即報案處理，且向前來現場處理之臺中市
    政府警察局烏日分局烏日交通小隊警員曾錦銘坦承肇事，自
    願接受裁判等情，經被告供承在卷，並有被告臺中市○○道
    路交通事故談話紀錄表、臺中市○○○○○道路交通事故肇
    事人自首情形紀錄表各1份（見警詢卷第1、18頁）附卷可憑
    ，是被告係對於未發覺之罪自首而受裁判，並於本院審理時
    坦承犯行，可見其真誠悔悟之心，爰依刑法第62條前段之規
    定，減輕其刑。爰審酌被告無前案紀錄，有臺灣高等法院被
    告前案紀錄表可查，素行尚佳，其因一時疏忽造成本案肇事
    車禍，其行為固不可取，兼衡告訴人黃文生、黃信榮所受之
    傷害程度，被告迄今尚未能與告訴人等達成和解，暨被告犯
    後坦承犯行之犯罪後態度，及公訴人當庭具體求刑有期徒刑
    2 月等一切情形，量處如主文所示之刑，並諭知易科罰金之
    折算標準，以資懲儆。
據上論斷，應依刑事訴訟法第273條之1第1項、第299條第1項前
段，刑法第284條第2項前段、第55條、第62條前段、第41條第1
項前段，刑法施行法第1條之1第1項、第2項前段，判決如主文。
本案經檢察官廖聖民到庭執行職務。
中    華    民    國    100   年    9     月    28    日
                  刑事第二庭  法  官  潘曉玫
以上正本證明與原本無異。
如不服本判決應於收受判決後10日內向本院提出上訴書狀，並應
敘述具體理由；其未敘述上訴理由者，應於上訴期間屆滿後20日
內向本院補提理由書狀(均須按他造當事人之人數附繕本)「切勿
逕送上級法院」。
告訴人或被害人對於判決如有不服具備理由請求檢察官上訴者，
其上訴期間之計算係以檢察官收受判決正本之日期為準。
                              書記官  張齡方
中    華    民    國    100   年    9     月    28    日
附錄論罪科刑法條
刑法第284條第2項
從事業務之人，因業務上之過失傷害人者，處一年以下有期徒刑
、拘役或一千元以下罰金。致重傷者，處三年以下有期徒刑、拘
役或二千元以下罰金。